【裁判字號】    92,交抗,165
【裁判日期】    920310
【裁判案由】    聲明異議
【裁判全文】
臺灣高等法院臺中分院刑事裁定                    九十二年度交抗字第一六五號
    抗  告  人    甲○○
右列抗告人因違反道路交通管理處罰條例聲明異議案件，不服臺灣彰化地方法院中華
民國九十二年一月三日裁定（九十一年度交聲字第三二三號）提起抗告，本院裁定如
左：
    主      文
抗告駁回。
    理      由
一、抗告意旨如附件抗告狀所載。
二、按汽車駕駛人飲用酒類或其他類似物後其吐氣所含酒精濃度超過每公升０．二五
    毫克或血液中酒精濃度超過百分之０．０五以上者，不得駕車，道路交通安全規
    則第一百十四條第二款定有明文。違反者，依道路交通管理處罰條例第三十五條
    第一項第一款，處駕駛人新台幣一萬五千元以上六萬元以下罰鍰，並吊扣駕駛執
    照十二個月。
三、本院查抗告人於民國（下同）九十一年八月六日晚間十一時二十九分許，駕駛車
    牌號碼ＰＺ－二九一九號自小客車，行經彰化市○○路與彰水路口時，因適逢警
    方執行酒測勤務而為警攔檢，經進行酒測後，發覺抗告人其吐氣所含酒精濃度為
    ０．三七毫克，超過每公升０．二五毫克之標準值，業據證人即舉發員警丁福氣
    於原審訊問時到庭證述甚明，並有彰化縣警察局舉發違反道路交通管理事件通知
    單及酒精測試紀錄表各乙紙附卷可稽。依內政部警政署所編印之警察人員交通執
    法程序手冊取締酒後駕車程序作業規定，執行酒精濃度測試之流程及注意事項：
    １、測試前須先確認受測者已飲酒結束十五分鐘以上或漱口。４、檢測前除告知
    受測者儀器測定之流程及注意事項外，並告知如吹氣不足，儀器無法完成取樣，
    將檢測失敗，必須重新檢測。是進行酒測程序，駕駛人如已結束飲酒十五分鐘以
    上，員警酒測時縱未予漱口，亦未違反前開程序。而據證人丁福氣到庭證稱，渠
    等在攔下抗告人後約二十分鐘，始對抗告人進行酒測等語，是證人丁福氣於酒測
    前雖未予抗告人漱口之機會，其酒測程序亦符合作業規定，雖抗告人抗辯稱伊從
    聚餐地點至臨檢處開車只需五分鐘，惟此並不足以認定抗告人結束飲酒時間即為
    五分鐘，充其量僅得以說明聚餐地點與臨檢地點之距離約為五分鐘之車程。再者
    ，證人丁福氣又證稱，酒測時，因抗告人吹氣不足，酒測器完成燈號未能響起，
    始要求抗告人重新吹氣，而本件舉發員警與抗告人素不相識，自無預先主觀判斷
    抗告人必屬違規，而有故予重複測定之情事，其要求抗告人重測，應僅係如上述
    執行酒精濃度測試之流程及注意事項４之情形，因吹氣不足，儀器無法完成取樣
    ，檢測失敗，始要求抗告人重複吹氣受測。再依前揭取締酒後駕車程序作業規定
    ，酒測器每年需送經濟部標準局檢驗乙次，或使用一千次後必須送廠商校正及檢
    定；本件證人丁福氣對抗告人進行酒測之酒測器，據證人丁福氣證述，其單位共
    有二台，而經原審向彰化縣警察局函調該二台酒測器之檢定資料，該二台酒測器
    於九十年十一月十九日均曾經檢定合格，有經濟部標準局合格證書二紙及測試報
    告在卷足憑，又對抗告人執行酒測之酒測器，該次執行次數為第一百六十二次，
    亦有卷附之酒精測試紀錄表可查，是對抗告人執行酒測之酒測器，其正確性應無
    庸置疑。此外，抗告人復自承於酒測前曾飲酒一事，則其經員警攔檢執行酒測，
    測得其吐氣所含酒精濃度為０．三七毫客，超過每公升０．二五毫克之標準值，
    自已違反首揭道路交通安全規則第一百十四條第二款之規定，從而原處分機關援
    引前開規定所為之處分，於法並無不合，衡情亦無不當。抗告人所辯，應屬無據
    ，本件抗告為無理由，應予駁回。
四、據上論斷，應依道路交通案件處理辦法第二十六條、刑事訴訟法第四百十二條裁
    定如主文。
中      華      民      國      九十二     年     三      月     十     日
                                臺灣高等法院臺中分院刑事第六庭
                                      審判長法  官  李  文  雄
                                            法  官  陳  秀  
                                            法  官  陳  嘉  雄
右正本證明與原本無異。
不得再抗告。
                                            書記官  陳  信  和
中      華      民      國      九十二     年     三      月    十二    日
                                                                        Ａ


司法院資訊處製作；財團法人民間司法改革基金會備份。
